【裁判字號】    99,家聲,452
【裁判日期】    991104
【裁判案由】    聲請迴避
【裁判全文】
臺灣板橋地方法院民事裁定             99年度家聲字第452號
聲  請  人  乙○○
上列聲請人因與甲○○間通常保護令事件（本院99年度家護字第
942 號），聲請法官迴避，本院裁定如下：
    主  文
聲請駁回。
聲請訴訟費用由聲請人負擔。
    理  由
一、按民事事件，當事人得聲請法官迴避者，係以法官有民事訴
    訟法第32條所定之情形而不自行迴避，或法官有該條所定以
    外之情形，足認其執行職務有偏頗之虞者為要件，民事訴訟
    法第33條第1 項規定甚明。而民事訴訟法第33條第1 項第2
    款規定法官有應自行迴避而不自行迴避以外之情形，足認其
    執行職務有偏頗之虞，據而聲請法官迴避者，應以法官對於
    訴訟標的有特別利害關係，或與當事人之一造有密切之交誼
    或嫌怨，或基於其他情形客觀上足疑其為不公平之審判者為
    其原因事實（最高法院69年臺抗字第457 號判例意旨參照）
    ；且依同法第34條第2 項、第284 條之規定，應提出能即時
    調查之證據以釋明之。至若僅係訴訟進行指揮不當，或於曉
    諭發問態度欠佳，或對案件審理有所遲緩，在當事人主觀上
    疑其有偏頗之虞者，自不得據為聲請迴避之原因（最高法院
    86年度臺抗字第265 號裁定意旨參照）。又上開規定於通常
    保護令事件準用之，此觀家庭暴力防治法第20條第2 項、非
    訟事件法第9 條規定自明。
二、聲請意旨略以：聲請人妻子甲○○與岳父聯手搶聲請人房子
    ，勒索臺商副會長金錢，且甲○○早已離家出走，卻連續3
    次衝撞聲請人、哥哥家，看小孩也沒事先聯絡，沒經過警衛
    、通報住戶，直接帶大批親戚上樓按門鈴，聲請人媽媽開門
    後，甲○○就開始錄音，又大聲激怒聲請人，強行帶走小孩
    ，聲請人是正當防衛，卻被說是家暴，甲○○自侍獨居老人
    業務客服組長利用社福專業，陷害聲請人，證據20多件，事
    實明確，但承審法官黃惠瑛極度偏袒，讓甲○○公然外遇，
    聲請人於99年9 月18日始悉上情，爰依法聲請法迴避等語。
三、查：(一)承審黃法官於受理本案後進行調查訊問時，已讓聲請
    人當庭陳述事發始末，並依兩造聲請傳訊99年5 月29日事發
    時在場之兩造證人蕭招治、林千后、林思葶，此業經本院依
    職權調取本院98年家護字第942 號卷宗查明無訛，是客觀上
    難認承審黃法官就該訴訟事件之審判，有足認為其有偏頗之
    虞，而應令其迴避之事由。此外，聲請人復未提出任何證據
    ，釋明承審黃法官於該件訴訟有何特別利害關係，或與當事
    人之一造有何交誼或嫌怨等事實存在，聲請人空言主張承審
    黃法官極度偏袒他造即聲請人妻子林婉琪，顯屬無據。(二)復
    按「當事人聲請法官迴避，無非以使該法官不執行職務為目
    的，若事件已為終局判決，則該法官已無應執行之職務，當
    事人自不得再行聲請法官迴避」，最高法院27年抗字第423
    號著有判例意旨參照。查本院99年度家護字第942 號通常保
    護令事件，業於99年9 月15日核發通常保護令予林婉琪在案
    ，有本院99年度家護字第942 號民事通常保護令1 份在卷可
    稽，揆之前揭說明，本院99年度家護字第942 號民事保護令
    之訴訟程序既已終結，則聲請人自不得以受理該事件之法官
    執行職務有偏頗之虞為由，而聲請迴避。(三)綜上，聲請人聲
    請法官迴避，核屬無據，應予駁回。
四、依民事訴訟法第95條、第78條，裁定如主文。
中    華    民    國    99    年    11    月    4    日
                  家事法庭  審判長法  官  林春長
                                  法  官  葉靜芳
                                  法  官  古秋菊
以上為正本係照原本作成。
如對本裁定不服應於本裁定送達後10日內向本院提出抗告書狀。
中    華    民    國    99    年    11    月    4     日
                            書記官  林佩萱

司法院資訊處製作；財團法人民間司法改革基金會備份。
